臺灣臺北地方法院刑事判決　　　　　　 100年度易字第2241號
公　訴　人　臺灣臺北地方法院檢察署檢察官
被　　　告　高美觀
上列被告因傷害等案件，經檢察官提起公訴（100年度偵字第145
05號），本院判決如下：
    主  文
高美觀傷害人之身體，處拘役貳拾日，如易科罰金，以新臺幣壹
仟元折算壹日；又公然侮辱人，處拘役拾日，如易科罰金，以新
臺幣壹仟元折算壹日；又傷害人之身體，處拘役貳拾日，如易科
罰金，以新臺幣壹仟元折算壹日。應執行拘役肆拾伍日，如易科
罰金，以新臺幣壹仟元折算壹日。
    事  實
一、高美觀與林靜美均為新北市○○區○○路八一巷九弄二號「
    美之城」社區五樓之住戶，因高美觀在住處內飼養狗，不滿
    林靜美要求清理所飼養狗排放在上開住處樓梯間之排泄物，
    竟基於傷害之犯意，於民國一○○年六月七日凌晨零時許，
    在上開住處五樓樓梯間，與林靜美發生拉扯，徒手毆打林靜
    美，致林靜美受有右側臉部挫傷、左側手指挫傷、右側前臂
    挫傷、抓傷及左側膝蓋擦傷等傷害。
二、高美觀於一○○年六月十五日下午三時許，在新北市○○區
    ○○路八一巷九弄四號一樓外，因懷疑林靜美向環保單位舉
    發住家環境髒亂，竟基於公然侮辱之犯意，在該不特定人得
    共見共聞之場所，公然以「神經病」等貶損林靜美人格之穢
    語辱罵林靜美；且見林靜美持手機拍攝其行止，遂又基於傷
    害之犯意，徒手拍打林靜美手機與其發生拉扯，並徒手毆打
    林靜美，致林靜美受有左肘部擦挫傷與右上肢、右胸部及右
    腿部擦傷等傷害。嗣經林靜美報警始悉上情，而循線查獲。
三、案經告訴人林靜美訴由新北市政府警察局新店分局報請臺灣
    臺北地方法院檢察署檢察官偵查起訴。
    理  由
一、按傳聞法則之重要理論依據，在於傳聞證據未經當事人之反
    對詰問予以核實，乃予排斥，惟若當事人已放棄對原供述人
    之反對詰問權，於法院審判時表明同意該等傳聞證據可作為
    證據，基於證據資料愈豐富，愈有助於真實發現之理念，並
    貫徹刑事訴訟法修法加重當事人進行主義之精神，確認當事
    人對於證據能力有處分權之制度，傳聞證據經當事人同意做
    為證據，法院認為適當者，亦得為證據。另當事人於調查證
    據時，對於傳聞證據表示「沒有意見」，而未於言詞辯論終
    結前聲明異議，應視為已有將該等傳聞證據採為證據之同意
    ，此刑事訴訟法第一百五十九條之五定有明文。本案被告高
    美觀於本院審理程序中已表示對卷內人證、書證、物證之證
    據能力均無意見，本院審理時，被告對被告以外之人於審判
    外之陳述之證據能力並未表示意見，迄本院言詞辯論終結前
    ，被告亦未爭執本案證據之證據能力，依刑事訴訟法第一百
    五十九條之五第二項之規定，應視為被告已同意本案相關之
    傳聞證據均可做為證據，本院斟酌本案卷內之證據並非非法
    取得，亦無證明力明顯過低之情形，且經本院於審判期日依
    法進行證據之調查、辯論，被告於訴訟上之程序權，已受保
    障，前揭各該證據，均得採為證據。
二、上揭犯罪事實，業據被告坦承不諱（見本院卷第一七頁背面
    、第二○頁背面），核與證人即告訴人林靜美、證人鄭玉龍
    證述情節相符（見臺灣臺北地方法院檢察署一○○年度偵字
    第一四五○五號卷第五頁至第六頁、第七頁、第二六頁至第
    二八頁），復有天主教耕莘醫院診斷證明書及連署書在卷可
    佐（見上開偵卷第一三頁至第一四頁、第三三頁至第三六頁
    ），是被告上揭任意性自白與事實相符，堪以採信。本件事
    證明確，被告犯行洵堪認定，應予依法論科。
三、核被告就犯罪事實欄一所為，係犯刑法第二百七十七條第一
    項之普通傷害罪；就犯罪事實欄二所為，係犯同法第三百零
    九條第一項之公然侮辱人罪及同法第二百七十七條第一項之
    普通傷害罪。被告所犯上開三罪，犯意各別，行為互異，應
    予分論併罰。爰審酌被告並無任何前案紀錄，有臺灣高等法
    院前案紀錄表可按，素行尚可，僅因飼養寵物問題，與告訴
    人有所爭執，竟不以和平方式解決，而傷害並辱罵告訴人，
    所為非是，又未能與告訴人達成和解，而取得其諒解，兼衡
    犯後終能於本院坦承犯行，態度尚可，及告訴人受傷部位及
    傷勢輕重等一切情狀，各量處如主文所示之刑，並均諭知易
    科罰金之折算標準，及定其應執行之刑以及諭知易科罰金之
    折算標準，以示懲儆。
據上論斷，應依刑事訴訟法第二百九十九條第一項前段，刑法第
二百七十七條第一項、第三百零九條第一項、第四十一條第一項
前段、第五十一條第六款，刑法施行法第一條之一第一項、第二
項前段，判決如主文。
本案經檢察官文家倩到庭執行職務。
中    華    民    國  100     年     9    月    13    日
                  刑事第十八庭  法  官  林玉蕙
上正本證明與原本無異。
如不服本判決應於收受送達後10日內向本院提出上訴書狀，並應
敘述具體理由；其未敘述上訴理由者，應於上訴期間屆滿後20日
內向本院補提理由書（均須按他造當事人之人數附繕本）「切勿
逕送上級法院」。告訴人或被害人如對於本判決不服者，應具備
理由請求檢察官上訴，其上訴期間之計算係以檢察官收受判決正
本之日期為準。
                                書記官  陳怡君
中    華    民    國   100    年    9     月    14    日
附錄本案論罪科刑法條
中華民國刑法第277條
（普通傷害罪）
傷害人之身體或健康者，處 3 年以下有期徒刑、拘役或 1 千元
以下罰金。
犯前項之罪因而致人於死者，處無期徒刑或 7 年以上有期徒刑
；致重傷者，處 3 年以上 10 年以下有期徒刑。
中華民國刑法第309條
（公然侮辱罪）
公然侮辱人者，處拘役或 3 百元以下罰金。
以強暴犯前項之罪者，處 1 年以下有期徒刑、拘役或 5 百元以
下罰金。